【裁判字號】    89,自,13
【裁判日期】    890229
【裁判案由】    偽造文書
【裁判全文】
臺灣臺南地方法院刑事裁定                            八十九年度自字第一三號
    自  訴  人  甲○○
    被      告  乙○○
右列被告因偽造文書案件，經自訴人提起自訴，本院裁定如左：
    主  文
自訴駁回。
    理  由
一、自訴意旨略稱：自訴人所有坐落在臺南市○○段○○段一五九地號土地、其上門
    牌號碼原為臺南市○○路○段二百七十三號，卻未經自訴人同意，被被告擅自改
    為臺南市○○路○段二百七十五號，因認被告涉犯有刑法偽造文書罪等語。
二、按法院或受命推事（法官）於自訴案件第一次審判期日前訊問及調查結果，如認
    為案件有刑事訴訟法第二百五十二條至第二百五十四條之情形者，得以裁定駁回
    其自訴，同法第三百二十六條第三項定有明文。
三、經查：訊據被告乙○○堅決否認有何偽造文書罪犯行，辯稱：伊是在八十八年九
    月十三日到任，而本件的門牌號碼係在八十七年九月二十一日編定的，故不是伊
    所編訂。又該地區原先係有編定二七三號及二七五號，後來二棟房子拆掉了，門
    牌號碼就會自動銷號，之後地主把地租給劍橋大飯店，劍橋大飯店重新蓋房子，
    此時就要重新申請門牌號碼，依規定就去看現場，而如果原來的房子是大房子，
    現在蓋起來的是小房子，就要在編定門口號碼時就必須預留空號，據本件承辦人
    員說二棟房子重新蓋起來後，其中間有一塊空地，所以當時就預留二七三號這個
    門號，而蓋起來的房子就編為二七五號，此均依臺灣省道路命名及門牌編訂辦法
    之規定辦理，是以本件是因為要預防將來房子拆掉又蓋成二棟，所以要預留門牌
    號碼等語。按路、街二旁之空地或毀塌房屋待建之基地，應預留門牌號次，俟建
    築完成後，順序編補；又房屋所有權人、管理人或現住人應向戶政事務所申請編
    訂門牌號次，並得請領門牌證明書，為臺灣省道路命名及門牌編訂辦法第十條、
    第十七條規定甚明。本件自訴人所有坐落在臺南市○○段○○段一五九地號土地
    、其上門牌號碼雖原為臺南市○○路○段二百七十三號等情，固據自訴人陳述在
    卷，並提出土地所有權狀及臺南市政府營利事業登記證各一份在卷足參，然臺南
    市○○路○段二百七十三號及二百七十五號處原有房屋已拆除，事後因劍橋大飯
    店股份有限公司在該處重建房屋一棟，故向臺南市中區戶政事務所申請編訂門牌
    ，經承辦人員到場堪驗後，認為旁邊尚有空地，為預留將來建起房屋需編訂門牌
    起見，是以預留二百七十三號之門牌號碼，而將之編訂為臺南市○○路第二百七
    十五號等情，業據被告於本院審理時供述明確，並有劍橋大飯店股份有限公司編
    訂門牌申請資料一份在卷可按，並為自訴人所不否認：其租地給劍橋大飯店股份
    有限公司，租給他們時是空地，房子是劍橋大飯店蓋的等情，足認被告所辯該處
    原先房子被拆除，後因劍橋大飯店股份有限公司重新興建建物，並申請編訂門牌
    號碼，故編訂為臺南市○○路第二百七十三號等情，應堪採信。而揆諸前開臺灣
    省道路命名及門牌編訂辦法第十條、第十七條之規定，毀塌房屋待建之基地應預
    留門牌號次，則承辦人員行使職權將該處編為臺南市○○路○段第二百七十五號
    ，而預留同段第二百七十三號之門牌號碼，尚難認被告有何偽造文書罪嫌至為顯
    然，是以本件應認被告罪嫌不足，依照首揭說明，本件自訴應予駁回。至自訴人
    聲請勘驗現場，然本件係屬門牌號碼編訂之事宜，尚與勘驗現場之目的在於知悉
    現場實際狀況之性質不符，是本院認尚無必要，併此敘明。
據上論斷，應依刑事訴訟法第三百二十六條第三項、第二百五十二條第十款，裁定如
主文。
中    華    民    國      八十九    年      二        月      二十九    日
                              臺灣臺南地方法院刑事第四庭
                                  法  官  楊  惠  芬
右正本證明與原本無異。
如不服本裁定，應於送達後五日內向本院提出抗告狀。（應附繕本）
                                  書記官  高  世  玉
中    華    民    國      八十九    年      二        月      二十九    日


司法院資訊處製作；財團法人民間司法改革基金會備份。
